# 审计底稿

提问人：火山大哥 ABC 时间：2022-10-17 18:14:42
请教版主，作为一名刚入行不久的审计小白，想问下审计底稿中的sheet是依据什么排列的，比如按照审计程序的流程来说的话，披露表应该可以放在最后吧，希望得到版主的回复，谢谢！

回答人：chenyiwei
这个问题，不同的事务所和不同的执业人员可能有不同的习惯，但按照程序表中对应程序的顺序排列，确实是比较直观和常见的做法。此问题还是建议咨询负责带你的现场负责人等项目组内较高级别的成员。